臺灣臺南地方法院民事裁定
111年度司繼字第332號
聲  請  人  臺南市政府財政稅務局

法定代理人  陳柏誠  


關  係  人  李衍志律師
上列聲請人聲請選任被繼承人孫新福遺產管理人事件，本院裁定
如下：
    主  文
選任李衍志律師（律師證書字號：(71)臺檢證字第0103號）為被
繼承人孫新福（男、民國00年0月00日生、身分證統一編號：Z00
0000000號、民國108年11月15日死亡、生前最後住所：臺南市○○
區○○里○○○街00巷0號）之遺產管理人。
聲請程序費用由被繼承人孫新福之遺產負擔。
    理  由
一、按先順序繼承人均拋棄其繼承權時，由次順序之繼承人繼承
    ，其次順序繼承人有無不明或第四順序之繼承人均拋棄其繼
    承權者，準用關於無人承認繼承之規定。次按繼承開始時，
    繼承人之有無不明，而無親屬會議或親屬會議未於1個月內
    選定遺產管理人者，利害關係人得聲請法院選任遺產管理人
    ，並由法院依公示催告程序，定6個月以上之期限，公告繼
    承人，命其於期限內承認繼承，此觀民法第1176條第6項、
    第1177條、第1178條規定自明。
二、本件聲請意旨略以：被繼承人孫新福於民國（下同）108年1
    1月15日死亡，遺有房屋1筆、土地1筆，而被繼承人無法定
    繼承人（死亡絕戶），致被繼承人積欠之房屋稅與地價稅合
    計新臺幣15,105元，及未來開徵之稅捐，聲請人無從辦理送
    達及徵起，為保障稅捐之徵起，聲請人爰以利害關係人之身
    分，依法聲請選任被繼承人之遺產管理人等語。
三、經查，聲請人之主張，業據提出個人基本資料、全戶除戶資
    料、繼承系統表、家庭成員資料查詢清單、全國財產稅總歸
    戶財產查詢清單、欠稅查詢情形表等為證，而被繼承人孫新
    福之法定繼承人均已先於其死亡，且無親屬會議依民法第11
    77條規定選定遺產管理人，聲請人以利害關係人之地位聲請
    選任被繼承人孫新福之遺產管理人，應予准許。
四、復查，遺產管理人之選任係屬法院之職權，其職務涉及公益
    性，除應注意遺產處置之公平性外，尚須慮及其適切性，即
    應兼顧被選任人對遺產、遺債之瞭解程度、處理遺產事務之
    能力與利害關係等綜合判斷之。經本院函詢李衍志等5位律
    師擔任本件遺產管理人之意願，李衍志律師之陳報狀（同意
    擔任被繼承人孫新福之遺產管理人）最先於111年2月21日上
    午10時到達本院，有本院函文、民事陳報狀等附卷可稽。本
    院審酌李衍志律師不僅具專業法律知識及能力，且有法律事
    務之執行經驗，又與聲請人及被繼承人間均無親屬或利害關
    係，由其擔任本件遺產管理人，當能秉持專業倫理與客觀公
    正態度，善盡管理保存及清算遺產之責，是認由其擔任被繼
    承人孫新福之遺產管理人，應屬妥適，爰裁定如主文。
五、依家事事件法第127條第4項之規定，裁定如主文。
中　　華　　民　　國　　111 　年　　2 　　月　　28　　日
                  家事法庭    司法事務官　吳玲媛
以上正本係照原本作成。
如對本裁定抗告，須於裁定送達後10日內向本院提出抗告狀，並
應繳納抗告費新臺幣1,000元整（應附繕本）。
中　　華　　民　　國　　111 　年　　3 　　月　　3 　　日
                                  書記官　林木村